* Fontes para a validacao logica do circuito T = generico

*-------------------------------------------------------------------------------
* Declaracao das fontes DC
*-------------------------------------------------------------------------------
Vvdd1 vdd1 gnd supply
Vvdd2 vdd2 gnd supply
Vvdd3 vdd3 gnd supply

	*-----Fontes para simulacao da colisao dos ions----*
*Va a gnd 0.85
*Vb b gnd 0
	*--------------------------------------------------*
*--------------------------------------------------------------
* Declaração fontes PWL (gate signals)
*--------------------------------------------------------------
*Periodo de 4 ns
Va a gnd PWL (0ns 0.85 4ns 0.85 4.01ns 0 8ns 0 8.01ns 0.85 10ns 0.85 10.01ns 0 14ns 0 14.01ns 0.85 18ns 0.85)
Vb b gnd PWL (0ns 0.85 2ns 0.85 2.01ns 0 6ns 0 6.01ns 0.85 12ns 0.85 12.01ns 0 16ns 0 16.01ns 0.85 18ns 0.85)


*Va a gnd PWL (0ns 0 4ns 0 4.01ns 0.85 8ns 0.85)
*Vb b gnd PWL (0ns 0 2ns 0 2.01ns 0.85 4ns 0.85 4.01ns 0 6ns 0 6.01ns 0.85 8ns 0.85)
